臺灣臺北地方法院交通事件裁定　　　　　　　　　　　九十年度交聲字第八八二號
　　異議人即
　　受處分人　甲○○
右列受處分人因違反道路交通管理處罰條例案件，對於台北市交通事件裁決所中華民
國九十年八月二十三日所為之處分（原處分案號：北市裁三字第裁二二－Ｚ0000
0000號），聲明異議，本院裁定如左：
    主      文
異議駁回。
    理      由
一、按汽車駕駛人在駕駛執照吊扣期間駕車者，處新台幣（以下同）六千元以上一萬
    二千元以下罰鍰，並吊銷其駕駛執照，道路交通管理處罰條例第二十一條第一項
    第七款、第三項定有明文。又道路交通管理處罰條例第二十一條第一項對汽車駕
    駛人共列有十一款之處罰事由，法文中雖明定有該十一款之處罰事由需處六千元
    以上一萬二千元以下之罰鍰，惟該十一款之處罰事由，各款之構成要件均不同，
    且情節輕重不一，故在「違反道路交通管理事件統一裁罰標準及處理細則」第四
    十四條第一項之法文及違反道路交通管理事件統一裁罰標準表（以下稱標準表）
    中乃針對此十一款不同之違規事由，分別其情節之輕重，而再規範各條款違規行
    為之統一裁罰標準，而就行為人如係在駕駛執照吊扣期間駕車，且在應到案日期
    前聽候裁決者，則需處以九千元之罰鍰，如逾應到案日期，則分別依逾到案日期
    之多寡，分別處以一萬元至一萬二千元不等之罰鍰，易言之，如行為人在駕駛執
    照吊扣期間駕車，且在應到案日期前到案聽候裁決者，處罰機關對乃需對行為人
    依前開「違反道路交通管理事件統一裁罰標準及處理細則」第四十四條第一項及
    標準表規定，處以九千元之罰鍰並吊銷其駕駛執照。又汽車駕駛人飲酒後其吐氣
    所含酒精成份超過每公升０．二五毫克以上者，不得駕車，道路交通安全規則第
    一百十四條第二款定有明文；再汽車駕駛人，駕駛汽車經測試檢定酒精濃度超過
    規定標準者，處一萬五千元以上六萬元以下之罰鍰，道路交通管理處罰條例第三
    十五條第一項第一款定有明文，而如汽車駕駛人駕駛汽車經測試檢定酒精濃度超
    過規定標準者，依違反道路交通管理事件統一裁罰標準及處理細則第四十四條第
    一項及標準表之規定，尚需依行為人所駕駛汽車之種類、經測試檢定出之酒
    精濃度及有無在應到案日期前到案等三項因素，為之決定應對行為人所處罰鍰
    之數額，易言之，如行為人係駕駛小型車，並經測試檢定其吐氣所含酒精濃度超
    過每公升０．五五毫克以上，而在應到案日期前到案者，則需對該行為人處以四
    萬九千五百元之罰鍰。
二、本件受處分人即異議人甲○○所領有之小型車普通駕駛執照，自民國九十年五月
    十九日起至同年十一月十八日起為主管機關吊扣六個月，詎受處分人竟於駕駛執
    照吊扣期間之九十年六月二十二日晚間九時許，在台北市○○街與朋友飲用啤酒
    等酒類後，已達於不能安全駕駛動力交通工具之壯態，仍駕駛車號ＣＯ─一０九
    二號自用小客車，由台北市○○路○○道上國道三號高速公路南向行駛欲往台北
    縣土城市，於翌日（即二十三日）凌晨二時許，行經台北縣新店市○○○○路段
    南向三十公里處，因不勝酒力停於路肩睡覺，於同日凌晨二時五十八分許，為內
    政部警政署國道公路警察局第六警察隊（以下稱國道六隊）員警王明雄及王以筌
    實施稽查時查獲，除測得受處分人其呼氣之酒精濃度達每公升０點八四毫克外，
    另發現處分人係於駕駛執照吊扣期間駕車，員警即以受處分人有違反前揭道路交
    通管理處罰條例第二十一條第一項第七款及第三十五條第一項第一款規定之行為
    掣單舉發，嗣受處分人於應到案日期前向原處分機關提出申訴，經原處分機關請
    舉發單位即國道六隊調查結果，仍認受處分人有前開違規行為，原處分機關乃依
    前揭道路交通管理處罰條例第二十一條第一項第七款、第三項、第三十五條第一
    項第一款及違反道路交通管理事件統一裁罰標準及處理細則第四十四條第一項暨
    標準表之規定於九十年八月二十三日，就受處分人於駕駛執照吊扣期間駕駛汽車
    之行為，裁處受處分人九千元之罰鍰，並吊銷其駕駛執照，另就受處分人酒後駕
    車之行為，裁處受處分人四萬九千五百元之罰鍰（二部分之罰鍰共計五萬八千五
    百元）。
三、受處分人經合法傳喚未於本院所指定之九十年九月十九日期日到庭，據其聲明異
    議意旨狀中所載，其本件聲明異議意旨略以：我只是在車上睡覺，並沒有酒後開
    車云云，惟查：
    受處分人於前述時間服用酒類，並已達於不能安全駕駛動力交通工具之狀態後而
    仍駕駛上開車號汽車在道路上行駛，嗣因為警員在高速公路之路肩上發現，並由
    警測試其飲酒後吐氣所含酒精成份，發現其吐氣所含酒精成份每公升已達０．八
    四毫克等事實，因受處分人此一行為另涉犯刑法第一百八十五條之三之公共危險
    罪嫌，經國道六隊函送台灣台北地方法院檢察署檢察官偵辦後，受處分人於檢察
    官偵查中之九十年九月二十六日調查時已明確供認其確係酒後駕車上高速公路行
    駛，而為警於前述地點實施稽查查獲，嗣檢察官並以受處分人此部分之行為涉有
    刑法第一百八十五條之三之公共危險罪嫌，而以該署九十年度偵字第一九０二四
    號聲請簡易判決處刑書向本院聲請簡易判決處刑，嗣本院新店簡易庭於九十年十
    月十六日以九十年度店交簡字第七五０號判決判處被告有期徒刑六月，受處分人
    及檢察官收受本院上開判決後，均未提起上訴，故於九十年十一月二十三日確定
    ，此業經本院調閱上開案件之偵查及審判案卷核閱無誤，有該案件之整份訴訟卷
    宗影卷附於本院卷內可稽，故受處分人於本件辯稱其並未酒後開車，其異議為無
    理由甚明。
四、綜上所述，受處分人確有在駕駛執照吊扣期間駕駛汽車及經測試檢定酒精濃度超
    過規定標準而仍駕駛汽車之違規行為，從而原處分機關依前揭道路交通管理處罰
    條例第二十一條第一項第七款、第三項、第三十五條第一項第一款及違反道路交
    通管理事件統一裁罰標準及處理細則第四十四條第一項暨標準表之規定，就受處
    分人於駕駛執照吊扣期間駕駛汽車之行為，裁處受處分人九千元之罰鍰，並吊銷
    其駕駛執照，另就受處分人酒後駕車之行為，裁處受處分人四萬九千五百元之罰
    鍰，合計對受處分人處罰鍰共計五萬八千五百元，並吊銷其駕駛執照，核無違誤
    ，本件受處分人之異議為無理由，自應將其異議駁回。
據上論斷，應依道路交通案件處理辦法第十九條，裁定如主文。
中      華      民      國    九十一    年      一      月    二十一    日
                                      臺灣臺北地方法院交通法庭
                                          法  官  葉  建  廷
右正本證明與原本無異。
如不服本裁定，應於裁定送達後五日內向本院提出抗告狀。
                                          書記官  許  婉  如
中      華      民      國    九十一    年      一      月    二十一    日
